【裁判字號】    92,醫小上,1
【裁判日期】    921128
【裁判案由】    給付醫療費
【裁判全文】
臺灣臺中地方法院民事裁定            九十二年度醫小上字第一號
    上  訴  人  乙○○
                甲○○○
    被上訴人    國立臺灣大學醫學院附設醫院
                              設台北市○○○路七號
    法定代理人  李源德        .
    訴訟代理人  何春源        律師
右當事人間請求給付醫藥費事件，上訴人對於中華民國九十二年六月三十日本院豐原
簡易庭九十年度豐小字第三二六號小額民事判決，提起上訴，本院裁定如左：
    主      文
上訴駁回。
第二審訴訟費用由上訴人負擔。
    理      由
一、本件上訴意旨略以：原審判決未就醫療行為之過程與必要性有疏失加以檢驗，亦
    忽略醫審會、臺北榮總等鑑定報告之諸多瑕疵，旋即依此採為被上訴人無過失之
    依據，遽而參照臺灣臺北地方法院及臺灣高等法院之判決結果而為認定，其認事
    用法實有違誤等語。為此提起上訴，請求判決駁回被上訴人第一審之訴。
二、按對於小額程序之第一審裁判之上訴或抗告，非以其違背法令為理由，不得為之
    ；上訴狀內應記載上訴理由，表明（一）原判決所違背之法令及其具體內容（二
    ）依訴訟資料可認為原判決有違背法令之具體事實，民事訴訟法第四百三十六條
    之二十四第二項、第四百三十六條之二十五分別定有明文。所謂判決有違背法令
    ，乃指判決不適用法規或適用不當，為同法第四百六十八條所明定，此亦為小額
    事件之上訴程序所準用（民事訴訟法第四百三十六條之三十二第二項參照）。而
    以判決有不適用法規或適用不當為上訴理由時，其上訴狀或理由書應有具體之指
    摘，並揭示該法規之條項或內容，若係成文法以外之法則，應揭示該法則之旨趣
    ，倘為司法院解釋或最高法院之判例，則應揭示該判解之字號或其內容，如依民
    事訴訟法第四百六十九條所列第一款至第五款理由提起上訴時（第六款未準用，
    參照民事訴訟法第四百三十六條之三十二第二項規定），其上訴狀或理由書應揭
    示合於該條款之事實，上訴理由狀如未依此項方法表明者，即難認為已對原判決
    之違背法令有具體之揭示，其上訴自難認為合法，最高法院著有七十一年台上字
    第三一四號判例可資參照。
三、次按上訴不合程式或已逾期間或法律上不應淮許者，第二審法院應以裁定駁回之
    ，為民事訴訟法第四百七十一條第一項、第四百四十四條第一項前段所明定，且
    此於小額事件之上訴程序亦準用之（民事訴訟法第四百三十六條之三十二第二項
    參照）。查本件上訴人對第一審判決提起上訴，僅指摘原審判決取捨證據、認定
    事實不當，但並未於上訴理由狀具體說明該判決有何不適用法規、適用不當，亦
    未指出依訴訟資料可認為原判決有違背法令之具體事實，難認對該判決之如何違
    背法令已有具體之指摘，且本院又於九十二年九月二日諭知上訴人於五日內補正
    原審判決違背法令之具體理由，上訴人迄今亦未補正，揆諸前揭說明，其上訴自
    難認為合法，應予以駁回（並參照最高法院七十三年八月十一日民庭庭長會議決
    定）。
四、據上論結，本件上訴為不合法，依民事訴訟法第四百三十六條之三十二第二項、
    第四百四十四條第一項、第九十五條、第七十八條，裁定如主文。
中      華      民      國    九十二    年     十一     月    二十八    日
                                        臺灣臺中地方法院民事第三庭
~B審判長法  官  張瑞蘭
~B      法  官  張國華
~B      法  官  洪堯讚
右為正本係照原本作成
本件裁定不得抗告
中      華      民      國    九十二    年     十一     月    二十八    日
~B法院書記官  林盛輝


司法院資訊處製作；財團法人民間司法改革基金會備份。
